ACORDAO-COMPLETO-2440965

ACÓRDÃO DE RELAÇÃO

ACÓRDÃO DE RELAÇÃO 13015/2020 ATA 42/2020 - SEGUNDA CÂMARA

Acórdão 13015/2020-TCU-Segunda Câmara
Os Ministros do Tribunal de Contas da União, quanto ao processo a seguir relacionado, ACORDAM, por unanimidade, com fundamento nos arts. 143, inciso V, alínea "d", do Regimento Interno do TCU, c/c o Enunciado nº 145 da Súmula de Jurisprudência predominante no Tribunal, em retificar, por inexatidão material, o Acórdão 8181/2019-TCU-Segunda Câmara, prolatado na Sessão de 10/9/2019, inserido na Ata nº 32/2019-Ordinária, relativamente ao seu subitem 9.2, onde se lê: " (...) o recolhimento das dívidas aos cofres do Tesouro Nacional, atualizadas monetariamente e acrescidas dos juros de mora, (...) ", leia-se: " (...) o recolhimento das dívidas aos cofres do Fundo Nacional de Saúde, atualizadas monetariamente e acrescidas dos juros de mora, (...) ", e ainda que seja acrescentado subitem contendo o seguinte comando:
9.7 enviar a cópia deste Acórdão, com o Relatório e a Proposta de Deliberação, à Procuradoria da República no Distrito Federal, nos termos do art. 16, § 3º, da Lei nº 8.443, de 1992, e do art. 209, § 7º, do RI/TCU, para o ajuizamento das ações civis e penais cabíveis.
Mantendo-se inalterados os demais termos do acórdão ora retificado, de acordo com os pareceres emitidos nos autos:
1. Processo TC-Processo 026.466/2015-5 (TOMADA DE CONTAS ESPECIAL) 
	1.1. Apensos: Processo 027.640/2020-5 (COBRANÇA EXECUTIVA) ; Processo 027.638/2020-0 (COBRANÇA EXECUTIVA) ; Processo 027.644/2020-0 (COBRANÇA EXECUTIVA) .
	1.2. Responsáveis: Fundação de Apoio ao Desenvolvimento Científico e Tecnológico na Área da Saúde (37.159.720/0001-04) ; José Garrofe Dórea (XXX.435.458-XX) ; Yolanda Galindo Pacheco (XXX.224.768-XX) .
	1.3. Órgão/Entidade: Fundo Nacional de Saúde - MS.
	1.4. Relator: Ministro Augusto Nardes.
	1.5. Representante do Ministério Público: Procurador Marinus Eduardo De Vries Marsico.
	1.6. Unidade Técnica: Secretaria de Controle Externo de Tomada de Contas Especial (SecexTCE) .
	1.7. Representação legal: Antônio Perilo de Sousa Teixeira Netto (21.359/OAB-DF) e outros, representando Yolanda Galindo Pacheco; Julio Otsuschi (13301/OAB-DF) , representando Fundação de Apoio ao Desenvolvimento Científico e Tecnológico na Área da Saúde e Fabrício Gonçalves Silva; Kênia Ribeiro Ferreira (15565/E/OAB-DF) e outros, representando José Garrofe Dórea. 
	1.8. Determinações/Recomendações/Orientações: não há.

Segunda Câmara

Fundo Nacional de Saúde - MS.

Fundação de Apoio ao Desenvolvimento Científico e Tecnológico na Área da Saúde (37.159.720/0001-04); José Garrofe Dórea (XXX.435.458-XX); Yolanda Galindo Pacheco (XXX.224.768-XX).

YOLANDA GALINDO PACHECO

AUGUSTO NARDES

Antônio Perilo de Sousa Teixeira Netto (21.359/OAB-DF) e outros, representando Yolanda Galindo Pacheco; Julio Otsuschi (13301/OAB-DF), representando Fundação de Apoio ao Desenvolvimento Científico e Tecnológico na Área da Saúde e Fabrício Gonçalves Silva; Kênia Ribeiro Ferreira (15565/E/OAB-DF) e outros, representando José Garrofe Dórea.

Procurador Marinus Eduardo De Vries Marsico.

TOMADA DE CONTAS ESPECIAL (TCE)

Secretaria de Controle Externo de Tomada de Contas Especial (SecexTCE).